臺灣臺北地方法院刑事判決　　　　　　　100年度訴字第632號
公　訴　人　臺灣臺北地方法院檢察署檢察官
被　　　告　陳安婕
上列被告因違反毒品危害防制條例案件，經檢察官提起公訴（
100 年度毒偵字第1441號），於本院準備程序中，被告先就被訴
事實為有罪之陳述，經告以簡式審判之旨，並聽取當事人之意見
後，依簡式審判程序，判決如下：
    主  文
陳安婕施用第一級毒品，處有期徒刑陸月，如易科罰金，以新臺
幣壹仟元折算壹日。又施用第二級毒品，處有期徒刑參月，如易
科罰金，以新臺幣壹仟元折算壹日。應執行有期徒刑捌月，如易
科罰金，以新臺幣壹仟元折算壹日。
    事  實
一、陳安婕前因施用第二級毒品，經本院95年度毒聲字第431 號
    裁定執行觀察勒戒後，因認定無繼續施用毒品傾向，於民國
    96年1 月30日執行完畢釋放，詎其仍不知戒斷毒癮，(一)基於
    施用第一級毒品海洛因之犯意，於100 年4 月4 日某時許，
    在臺北市信義區○○○路233 號1 樓，以將海洛因放到煙內
    燃燒之方式施用第一級毒品海洛因1 次。(二)基於施用第二級
    毒品甲基安非他命之犯意，於100 年4 月6 日某時許，以將
    甲基安非他命放到玻璃球裡面燃燒出煙霧之方式施用第二級
    毒品甲基安非他命1 次。嗣經警於100 年4 月7 日10時45分
    許，持搜索票至其位在臺北市信義區○○○路233 號3 樓住
    處搜索，並經其同意採尿送驗，呈嗎啡、甲基安非他命陽性
    反應，始悉上情。
二、案經臺北市政府警察局移送臺灣臺北地方法院檢察署檢察官
    偵查起訴。
    理  由
一、本件被告陳安婕所犯係死刑、無期徒刑、最輕本刑為3 年以
    上有期徒刑以外之罪，其於本院準備程序中先就被訴事實為
    有罪之陳述，經本院告知簡式審判程序之旨，並聽取當事人
    之意見後，依刑事訴訟法第273 條之1 第1 項之規定，裁定
    本件進行簡式審判程序。又簡式審判程序之證據調查，依刑
    事訴訟法第273 條之2 規定，不受同法第159 條第1 項審判
    外陳述排除之限制，且本院於調查證據時，當事人對於本判
    決引用之各項證據均知其情而未於辯論終結前聲明異議（本
    院卷第33頁背面- 第34頁背面），依各該證據作成之情形，
    亦無違法或不當取證之情形，以之作為證據均屬適當，依刑
    事訴訟法第159 條之5 之規定，本判決引用之各項證據，均
    應有證據能力。
二、訊據被告陳安婕對前揭犯行均坦承不諱（本院卷(二)第30頁背
    面），並有臺灣尖端先進生技醫藥股份有限公司100 年4 月
    21日濫用藥物檢驗報告（毒偵卷第25頁）、臺北市政府警察
    局偵辦毒品案件尿液檢驗委驗單（毒偵卷第27頁）、臺灣尖
    端先進生技醫藥股份有限公司100 年10月3 日函（本院卷(二)
    第11頁）在卷可稽，足認被告任意性自白與事實相符，應堪
    採信。本件事證明確，被告前揭犯行洵堪認定，應依法論科
    。
三、按海洛因為毒品危害防制條例第2 條第2 項第1 款所稱之第
    一級毒品，甲基安非他命係同條例第2 條第2 項第2 款所稱
    之第二級毒品，均不得施用、持有。核被告陳安婕所為，係
    犯毒品危害防制條例第10條第1 項施用第一級毒品罪及同條
    例第10條第2 項施用第二級毒品罪。被告施用第一級、第二
    級毒品前分別持有第一級毒品海洛因、第二級毒品甲基安非
    他命之低度行為，應為施用第一級毒品海洛因、第二級毒品
    甲基安非他命之高度行為所吸收，均不另論罪。被告先後施
    用第一級、第二級毒品各1 次，施用時間、地點均非緊接，
    顯係基於各別犯意所為，應予分論併罰。又按毒品危害防制
    條例第17條第1 項規定，犯第4 條至第8 條、第10條或第11
    條之罪，供出毒品來源，因而查獲其他正犯或共犯者，減輕
    或免除其刑。又毒品危害防制條例第17條第1 項規定所稱「
    供出毒品來源，因而查獲其他正犯或共犯者」，係指犯罪行
    為人供出毒品來源之對向性正犯，或與其具有共同正犯、共
    犯（教唆犯、幫助犯）關係之毒品由來之人的相關資料，諸
    如其前手或共同正犯、共犯之姓名、年籍、住居所或其他足
    資辨別之特徵等項，使調查或偵查犯罪之公務員得據以對之
    發動調查或偵查程序，並因此而確實查獲其人、其犯行者，
    始足該當。雖不以在偵查中供出為限，即審判中始供出者亦
    無不可，但犯罪行為人所自白或指認為毒品由來之人，如僅
    有綽號而難以確定其特徵，或已死亡或通緝等在客觀上實已
    無從使調查或偵查機關人員為有效地調查或偵查作為，或並
    未因此而確實查獲被指認人之犯行者，均與上開之規定不侔
    （最高法院99年臺上字第2218號判決意旨參照）。本件被告
    雖於警詢時供稱曾向綽號「添丁」之成年男子取得海洛因、
    甲基安非他命等語（毒偵卷第5-11頁），惟被告於本院審理
    時陳稱：在警局時我有吃安眠藥、舌下錠，精神狀況不是很
    好，我不太記得當時講什麼；我過去施用的海洛因、甲基安
    非他命均不是林添丁給我的；林添丁曾經有問我要不要拿海
    洛因，但林添丁的海洛因是粉狀的，感覺品質很差，所以我
    沒有跟林添丁拿海洛因；我施用的安非他命是向綽號「老哥
    」的朋友拿的等語明確（本院卷(二)第34頁），足認被告顯未
    供出其施用之毒品來源，揆諸前揭說明，尚難依毒品危害防
    制條例第17條第1 項規定獲減刑之寬典，附此敘明。
四、爰審酌被告經觀察勒戒後，猶未徹底戒除毒癮，仍再犯本件
    施用第一、二級毒品罪，足認其欠缺戒毒決心，惟念及施用
    毒品究屬對其個人身心之戕害行為，尚未直接危害他人，反
    社會性程度較低，及被告於本院審理時終能坦認全部犯行並
    陳稱願誠心戒毒，犯後態度尚可，且被告陳稱其目前在學中
    （本院卷(二)第34頁背面），被告仍非無藉教育塑造之可能，
    兼衡其犯罪之手段、智識程度、生活狀況等一切情狀，分別
    量處如主文所示之刑及易科罰金之折算標準，並定其應執行
    之刑及易科罰金之折算標準。扣案之行動電話1 支（含門號
    0000000000號SIM 卡1 張），雖係被告所有，然無證據顯示
    與被告前揭犯行有關，復非屬違禁物，爰不予宣告沒收。
據上論斷，應依刑事訴訟法第273 條之1 第1 項、第299 條第1
項前段，毒品危害防制條例第10條第1 項、第2 項，刑法第11條
前段、第41條第1 項前段、第51條第5 款，判決如主文。
本案經檢察官陳鴻濤到庭執行職務。
中    華    民    國   100    年    10    月    26    日
                  刑事第三庭    法  官  姚水文
上正本證明與原本無異。
如不服本判決應於收受送達後10日內向本院提出上訴書狀，並應
敘述具體理由；其未敘述上訴理由者，應於上訴期間屆滿後20日
內向本院補提理由書（均須按他造當事人之人數附繕本）「切勿
逕送上級法院」。
                                書記官  楊盈茹
中    華    民    國   100    年    10    月    27    日
附錄本案論罪科刑法條
毒品危害防制條例第10條
施用第一級毒品者，處6 月以上5 年以下有期徒刑。
施用第二級毒品者，處 3 年以下有期徒刑。